# 外币汇兑损益问题

提问人：通山 时间：2016-02-20 19:43:14
请教陈老师，子公司为境外子公司，与母公司的应收账款中境外子公司本年确认财务费用-汇兑损益，在合并报表层面怎么处理？

回答人：chenyiwei
请说明：该子公司和母公司各自的记帐本位币；该应收账款的原币币种？

提问人：通山 时间：2016-02-21 08:14:24
母公司人民币、子公司港币，应收账款原币币种港币

回答人：chenyiwei
子公司没有汇兑损益，母公司个别报表中有汇兑损益，该汇兑损益在合并报表层面继续确认为汇兑损益（尽管导致其产生的应收款项已经被抵销）。

提问人：通山 时间：2016-02-21 14:31:29
在请教陈老师交叉持股的问题，A持有B60%股权，B持有C75%股权，A持有C25%股权，合并时怎么抵消少数股东权益和少数股东损益，谢谢

回答人：chenyiwei
请参考最近几天版面上对交叉持股等复杂持股关系情况下合并报表编制的讨论。你说的情况，C实际上没有少数股权，所有的少数股东权益和损益都从B的层面分出。